# 请教陈老师，商誉减值测试中资产组value in use的计算

提问人：martinsysu 时间：2013-06-07 17:47:09
IAS 36中para 33中说道：estimate cash flow projections beyond the period covered by the most recent budgets/forecasts by extrapolating the projections based on the budgets/forecasts using a steady or declining growth rate for subsequent years, unless an increasing rate can be justified. This growth rate shall not exceed the long-term average growth rate for the products, industries, or country or countries in which the entity operates, or for the market in which the asset isused, unless a higher rate can be justified.实际中商誉减值测试时，很多在计算资产组（比如一整个公司）的value in use的时候，只是按照 5 年的管理层盈利预测来进行预测，并不考虑 5 年以后按照一个固定或者减少的增长率来预测value in use；但由于公司的报表就是按照持续经营的假设来编制的，不考虑5 年以后的净现金流，有点难理解，所以请问陈老师，这种只用 5 年的盈利预测来计算value in use的做法，是谨慎请见的一种做法，还是有哪条规定必须要这样做?
谢谢！

回答人：chenyiwei
回复 martinsysu 的帖子
我理解可能更多地是实务中基于谨慎原则的考虑，但严格来说，如果完全不考虑“5年以后按照一个固定或者减少的增长率来预测value in use”，并不完全符合会计准则的规定。

提问人：hcl1986 时间：2014-06-23 17:38:36
陈版，实务中考虑“5年以后按照一个固定或者减少的增长率来预测value in use”吗？

回答人：chenyiwei
准则是允许这样做的。但如果基于谨慎的考虑，也可能就是一个固定金额，不考虑增长了。总之根据具体情况和风险程度大小个案判断处理。